臺灣新北地方法院板橋簡易庭小額民事判決
110年度板小字第4157號
原      告  王明雍  

被      告  陳志成  

上列當事人間請求損害賠償事件，本院於民國111年1月24日言詞
辯論終結，判決如下：
    主      文
原告之訴駁回。
訴訟費用新臺幣壹仟元由原告負擔。
    事實及理由
一、原告主張：
  ㈠原告向被告租31號、201號等2個車位，而原告因生病多月開
    刀，積欠原告租金新臺幣（下同）28,800元，之後有匯5,00
    0元給被告，故尚欠23,800元未清償，原告有經被告同意將
    家具放在被告處，結果未經原告同意遭被告賣掉，那些家具
    總值75,000元（含大同洗衣機5,000元、東元冰箱小雙門2,5
    00元、東元冰箱小單門1,500元、大鑫打氣機2,000元、MACH
    ITA自動電鑽3,000元、HITACHI電視30吋3,000元、ASUS電腦
    一組3,000元、一信保管箱3,000元、3台拉車2,000元、熱水
    器2台4,000元、賣麵包台車1台5,000元、大同電鍋5台5,000
    元、13尺鋁梯6,000元、7尺鋁梯2,000元、大同影印機1台2,
    000元、雙人彈簧床8個8,000元、噴漆機1台4,000元、16吋
    電風扇2台1,000元、LED看板1台7,000元、清水機1台2,000
    元、監視器1組4,000元，下總稱系爭家具），扣除原告積欠
    23,800元，尚餘51,200元，故被告應賠償原告51,200元。為
    此，爰依侵權行為之法律關係，請求被告賠償損害等語。並
    聲明：被告應給付原告51,200元。
  ㈡對於被告抗辯之陳述：
    1.原告有提出照片可以證明原告本來有把家具放在車位上，
      也有提出跟會計的對話紀錄，證明原告有跟會計協調，請
      他等原告生病回來再繳停車位租金，不要把家具丟掉。
    2.家具照片是原告東西搬進去的時候照的即108年9月4日，
      會計小姐說可以搬進去讓原告當倉庫的。會計小姐也有在
      對話裡面說因為租金沒有繳，所以清理掉。
二、被告則以：兩造間有成立停車位的租賃契約，但被告沒有把
    原告家具清理掉；車位只停車，不能放家具，原告說東西不
    見要被告賠償，並不合理；停車場應該只能停放車輛，且不
    負擔保管義務等語，資為抗辯。並聲明：原告之訴駁回。　
三、法院之判斷：
  ㈠按因故意或過失，不法侵害他人之權利者，負損害賠償責任
    ，民法第184條第1項前段定有明文。又按當事人主張有利於
    己之事實者，就其事實有舉證之責任，民事訴訟法第277條
    前段定有明文，復按民事訴訟如係由原告主張權利者，應先
    由原告負舉證之責，若原告先不能舉證，以證實自己主張之
    事實為真實，則被告就其抗辯事實，即令不能舉證，或其所
    舉證據尚有疵累，亦應駁回原告之請求，最高法院72年台上
    字第4225號號判決可資參照。
  ㈡本件原告主張被告未經原告同意而將其置放於停車位上價值7
    5,000元之家具賣掉，使原告受有損害，應負侵權行為損害
    賠償責任云云，為被告所否認，則原告應就被告行為構成侵
    權行為之成立要件負舉證之責。原告就此雖提出108年9月4
    日之照片，然該照片至多僅得證明原告有將系爭家具放置在
    租車位內，又原告所提出之與會計小姐之對話內容為「王先
    生你好，因僑中2-31號車位4/25後未繳費，因公司會再8/24
    前繳費，如未繳費公司將會8/24將車位之東西清理…」，係
    告知原告車位之租金未繳及倘若未繳者將清除車位上物品，
    然仍不足以證明被告確有未經原告同意清除系爭家具之情形
    ，故原告之舉證未足，其主張難認可採。
四、綜上所述，原告依侵權行為之法律關係，請求被告給付原告
    51,200元，為無理由，應予駁回。
五、本件事證已臻明確，兩造其餘之攻擊防禦方法及所提證據，
    於判決結果不生影響，爰不一一論列，併此敘明。
六、本件係小額訴訟事件，依民事訴訟法第436條之19第1項規定
    ，確定本件訴訟費用額為第一審裁判費1,000元，由原告負
    擔。
中　　華　　民　　國　　111 　年　　2 　　月　　24　　日
                  臺灣新北地方法院板橋簡易庭
                        法  官  陳怡親
以上正本係照原本作成。
如不服本判決，應於送達後20日內，向本院提出上訴狀，並表明
上訴理由（上訴理由應表明一、原判決所違背之法令及具體內容
。二、依訴訟資料可認為原判決有違背法令之具體事實。），如
於本判決宣示後送達前提起上訴者，應於判決送達後20日內補提
上訴理由書（須附繕本），如未於上訴後20日內補提合法上訴理
由書，法院得逕以裁定駁回上訴。
中　　華　　民　　國　　111 　年　　2 　　月　　24　　日
                        書記官  劉芷寧